臺灣高等法院民事判決
108年度上字第1388號
上  訴  人  王全華  
訴訟代理人  王全中律師
被  上訴人  亞太國際地產股份有限公司

法定代理人  秦啟松  
被  上訴人  蘇郁青  

共      同
訴訟代理人  吳永鴻律師
被  上訴人  聯邦商業銀行股份有限公司

法定代理人  李憲章  
訴訟代理人  凃嘉瑞  
            游喻婷  
被  上訴人  周家慶  

            盧燕俐  
            三安企業管理顧問有限公司


上  一  人      
法定代理人  黃純萍  
上  一  人
訴訟代理人  林秉程  
上列當事人間請求損害賠償事件，上訴人對於中華民國108年7月
17日臺灣臺北地方法院105年度訴字第4431號第一審判決提起上
訴，並為訴之追加，本院於民國110年5月11日言詞辯論終結，判
決如下：
    主      文
上訴及追加之訴均駁回。
第二審（含追加之訴）訴訟費用由上訴人負擔。
    事實及理由
壹、程序方面
一、本件被上訴人亞太國際地產股份有限公司（下稱聯邦銀行）
    之法定代理人已變更為秦啟松，有股份有限公司變更登記表
    在卷可稽（見本院卷一第298-304頁），並據其具狀聲明承
    受訴訟（見本院卷一第294頁，另已出具委任狀，見同卷第2
    96頁），核無不合，先予敘明。
二、按在第二審為訴之變更或追加，非經他造同意，不得為之，
    但擴張或減縮應受判決事項之聲明者，不在此限，民事訴訟
    法第446條第1項、第255條第1項第3款定有明文。查，本件
    上訴人原審請求為被上訴人連帶給付上訴人新臺幣（下同）
    100萬元本息（見原審卷二第213頁背面、卷三第257頁），
    後於本院擴張為被上訴人連帶給付上訴人180萬元本息（見
    本院卷二第379頁），核屬擴張應受判決事項之聲明，並無
    不合，應予准許。
三、上訴人原審主張請求權基礎為依民法第184條第1項前段、後
    段、第2項、第185條、第188條、第227條第2項、契約不履
    行責任【不動產經紀業管理條例（下稱經紀業條例）第26條
    、消費者保護法（下稱消保法）第7條規定】、不當得利及
    法理（見原審卷二第156頁、卷三第241頁），業已撤回不當
    得利（見本院卷二第29-35、79頁）。
四、次按言詞辯論期日，當事人之一造不到場者，得依到場當事
    人之聲請，由其一造辯論而為判決；不到場之當事人，經再
    次通知而仍不到場者，並得依職權由一造辯論而為判決。民
    事訴訟法第385條定有明文。查，被上訴人周家慶、盧燕俐
    經合法通知，未於民國109年8月20日之言詞辯論期日到場（
    見本院卷二第192-19、232-234頁）， 經本院定110年5月11
    日續行言詞辯論，周家慶、盧燕俐經合法通知仍未到場（見
    本院卷二第325-356、372頁），爰依職權由上訴人一造辯論
    而為判決。
貳、實體方面
一、上訴人主張：周家慶、被上訴人蘇郁青分別為被上訴人亞太
    國際地產股份有限公司（下稱亞太公司）執行長、業務員；
    上訴人於103年8月22日參加亞太公司安排新加坡、馬來西亞
    4日地產考察團，盧燕俐亦陪同參加該次考察團。亞太公司
    、被上訴人三安企業管理顧問有限公司（下稱三安公司）、
    蘇郁青、周家慶、盧燕俐均明知上訴人無意願且無能力購買
    所參訪之馬來西亞建案（下稱系爭建案），卻由蘇郁青佯稱
    購買系爭建案不動產可享增值獲利等語，且故意未告知英文
    合約之審閱期、高額違約金之情，致上訴人陷於錯誤簽署買
    賣契約購買系爭建案之不動產（下稱系爭不動產），並於同
    年月23日在其聯邦銀行信用卡（VISZ0000000000000000，下
    稱系爭信用卡）簽單（下稱系爭簽單）上偽造上訴人簽名，
    盜刷馬幣1萬元（換算新臺幣9萬6,233元），支付購買系爭
    不動產之訂金。嗣上訴人於同年9月3日表示退屋解約，亞太
    公司、三安公司指示蘇郁青繼續佯稱購買系爭不動產可享增
    值獲利等語，致上訴人陸續匯款美金7,120元、1萬5,720.19
    元、1萬1,171.09元、8,301.4元、6,032.7元即144萬7,950
    元至指定之國外帳戶內，以繼續詐欺取得銷售傭金、服務費
    7萬5,940元。聯邦銀行為受上訴人委任辦理信用卡簽帳消費
    交易業務之人，卻未盡刷卡交易偽冒注意義務，亦未通知上
    訴人該筆大額異常情形，上訴人因而受有至少100萬元之損
    失。爰擇一依民法第184條第1項、第2項、第185條、第188
    條、第227條第2項、契約不履行責任（經紀業條例第26條、
    消保法第7條規定）及法理，請求被上訴人連帶給付上訴人1
    80萬元本息等語（上訴人其餘追加請求部分，業據本院另以
    裁定駁回之）。
二、被上訴人答辯部分：
　㈠亞太公司、蘇郁青則以：上訴人僅泛稱亞太公司違反消保法
    之契約審閱期間、不動產經紀業仲介或代銷規範等，卻未舉
    證證明請求之事實；又系爭簽單上之簽名為上訴人所簽署，
    上訴人於本件訴訟前亦自承有自行刷卡，並未主張受蘇郁青
    所詐騙或盜刷，亦非全然不知買賣契約之權利義務關係，並
    持續給付價金至103年12月19日止，嗣後因個人資力關係而
    考慮解除買賣契約，並否認買賣契約之效力，可知本件並無
    詐欺、偽造文書情事；況，上訴人係與馬來西亞建商簽約，
    並直接匯款至該公司或指定帳戶，解約後之扣款亦為該公司
    匯入上訴人帳戶，實與亞太公司無涉等語置辯。
  ㈡聯邦銀行則以：依兩造間信用卡約定條款，上訴人應自行保
    管及使用信用卡，不得以任何方式交付他人或授權他人使用
    ，上訴人交付予蘇郁青，已違反信用卡條款第2條第2項約定
    ，且須對信用卡款負清償責任；又信用卡遭盜刷，應會立即
    通知銀行爭議該款項，並拒絕支付，然上訴人於103年8月22
    日遭盜刷後之104年4月27日始提出調閱簽單之申請，並於該
    段期間內繼續支付信用卡款；況，上訴人亦未主張卡片遺失
    ，是無論是本人消費或授權他人使用，皆屬不可歸責於聯邦
    銀行事由；聯邦銀行既非收單機構，自不負提出系爭簽單原
    本之責任，亦不得因此認聯邦銀行負連帶賠償責任等語置辯
    。
  ㈢盧燕俐未於言詞辯論期日到場，僅於準備程序中辯稱：上訴
    人並未特定請求權基礎為何、損害賠償金額如何計算，遑論
    根本未提盧燕俐有何侵權行為情事，上訴人於具體表明本案
    請求權基礎與舉證證明於法有據以前，實無從答辯等語。
  ㈣三安公司則以：本件上訴人前已提起刑案告訴，業經臺北地
    檢認定無詐欺情事，上訴人主張民事上侵權行為責任無理由
    等語置辯。 
　㈤周家慶未於言詞辯論期日到場，亦未提出任何書面聲明或陳
    述。
三、原審就上訴人之請求，為上訴人敗訴之判決，上訴人不服提
    起上訴，及為訴之追加，並聲明：被上訴人應連帶給付上訴
    人180萬元，及自起訴狀繕本送達翌日起至清償日止，按週
    年利率百分之5計算之利息。亞太公司、蘇郁青、聯邦銀行
    、盧燕俐及三安公司答辯聲明：上訴及追加之訴均駁回（上
    訴人其餘追加之訴部分，另已裁定駁回）。
四、上訴人及到場之被上訴人不爭執事項（見本院卷一第407-40
    8頁、卷二第80、379頁）：
　㈠上訴人於103 年8 月22日參加亞太公司之馬來西亞地產考察
    團，蘇郁青為亞太公司之業務員，蘇郁青、盧燕俐均與上訴
    人一同參與該地產考察。
　㈡上訴人分別於103年8月26日匯款美金7,120元予訴外人PHILIP
    TING TIA & KWAN Advocates & Solicitors .Peguambela &
    Peguamcara Kuala Lumpur LIM WENG AUN LOW THIEN YIENP
     eguambela& Peguamcara Kuala Lumpur（下稱Philip事務
    所）；於103年8月29日匯款美金1萬5,720.91元予訴外人TRO
    PIKA ISTIMEWA DEVELOPMENT SDNBHD（下稱TROPIKA公司）
    ；，於103年9月1日匯款美金1萬1,171.09元予TROPIKA公司
    ；於103年12月16日匯款美金8,301.40元予TROPIKA公司；於
    103年12月19日匯款美金6,032.70元予TROPIKA公司（見原審
    卷二第287頁背面-290頁）。
　㈢上訴人於104年12月31日提出WITHDRAWAL OF PURCHASE，Phil
    ip事務所於105年7月21日匯款美金2萬040.6元予上訴人（見
    原審卷二第7-8頁）。
五、本院之判斷
　㈠按因故意或過失，不法侵害他人之權利者，負損害賠償責任
    。故意以背於善良風俗之方法，加損害於他人者亦同。違反
    保護他人之法律，致生損害於他人者，負賠償責任。但能證
    明其行為無過失者，不在此限。民法第184第1項、第2項定
    有明文；又民事訴訟如係由原告主張權利者，應先由原告負
    舉證之責，若原告先不能舉證，以證實自己主張之事實為真
    實，則被告就其抗辯之事實即令不能舉證，或其所舉證據尚
    有疵累，亦應駁回原告之請求（最高法院109年度台上字第1
    23號民事判決意旨參照）。查：
　⒈按私文書應提出其原本，但僅因文書之效力或解釋有爭執者
    ，得提出繕本或影本；法院得命提出文書之原本。不從前項
    之命提出原本或不能提出者，法院依其自由心證斷定該文書
    繕本或影本之證據力，民事訴訟法第352條第2項、第353 條
    定有明文。是當事人舉私文書為書證時，應提出原本，僅因
    文書之效力或解釋有爭執，方得以繕本或影本為書證，然法
    院認為有必要時，仍得命提出文書之原本，不從前項之命提
    出原本或不能提出者，法院即得依其自由心證斷定該文書繕
    本或影本之證據力。是以舉證人自始僅提出繕本或影本，對
    造當事人復對該繕本或影本之真正有爭執，其未提出或不能
    提出原本時，程序上即與上揭規定未合，在舉證人提出原本
    前，法院雖不得依上揭規定認該繕本或影本有何證據力；惟
    仍可將之視為該當事人關於事實陳述之訴訟資料，依民事訴
    訟法第222條第1項規定，斟酌全辯論意旨及調查證據之結果
    ，依自由心證判斷該事實之真偽（最高法院110年度台上字
    第40號民事判決意旨參照）。是上訴人雖否認於103年8月23
    日簽署SALES PACKAGE ACKNOWLEDGEMEN（下稱系爭認知書）
    ，並於同日簽署系爭簽單（金額為馬來西亞幣1萬元），嗣
    後於同年8月24日簽署馬來西亞「The Meridin 」建案編號
    「SV-15-13」Sale & Purchase Agreement（不動產之買賣
    契約，下稱系爭買賣契約），及前揭文書之真正（見本院卷
    二第166頁），然查，
　①系爭認知書、簽單、買賣契約（見原審卷一第45-95頁、第26
    5頁、卷二第4-6頁）之當事人為上訴人，自應由上訴人保管
    系爭認知書、系爭買賣契約，上訴人卻未提出前揭文書之原
    本，是亞太公司既已提出系爭認知書、系爭買賣契約之影本
    ，聯邦銀行則提出系爭簽單影本，而前揭文件經依肉眼觀察
    勘驗比對後，系爭認知書、簽單、買賣契約上「wang chuan
     hua」筆跡（見原審卷一第95、265頁、卷二第6頁），與10
    4年4月27日聯邦銀行持卡人聲明書上之上訴人親自簽名之「
    wang chuan hua」（見原審卷一第266頁）筆跡、WITHDRAWA
    L OF PURCHASE（解約書）上訴人親自簽名之「wang chuan 
    hua」（見原審卷二第7頁）筆跡，無論在外觀、筆順、轉折
    、勾勒、連筆方式及字跡全貌、神韻等重要特徵，大致相同
    ，堪認系爭認知書、簽單、買賣契約均為上訴人所親簽；況
    ，上訴人如認系爭簽單為遭人偽簽，卻未於收受聯邦銀行之
    信用卡帳單後，依信用卡約款之約定向聯邦銀行爭議該款項
    ，反而依信用卡帳單上之金額為給付，並遲至系爭簽單經過
    8個月後之104年4月27日始提出持卡人聲明書(見原審卷一第
    266頁)，爭執系爭簽單上之簽名真正，已與常情有違，故上
    訴人主張系爭認知書、簽單、買賣契約均非其親簽，不足為
    取。
  ②103年8月23日臨時收據上以中文、英文清楚記載「茲收到」
    、「來大銀」、「係對還」，並且清楚記載「Ten Thousand
     Only」、「Being Part Of 1st 10y-Payment for SV-15-1
    3,Meridin Sovo Tower A」、「聯邦銀行VISZ000000000000
    0000」（即系爭信用卡），上訴人不爭執收受該份收據（見
    原審卷二第66頁），是該收據上既已明載收受金錢、收訖SV
    -15-13,Meridin Sovo Tower A部分金額等，而為交付金錢
    人交付金額之憑據，衡情上訴人若未於103年8月23日因系爭
    買賣契約購買系爭不動產（SV-15-13,Meridin Sovo Tower 
    A），因而簽帳刷卡支付馬幣1萬元定金，立據人自無可能出
    具該收據，而由上訴人於當日取得收受。
　③上訴人分別於103 年8 月26日匯款美金7,120元予Philip事務
    所，於103 年8 月29日匯款美金1 萬5,720.91 元予TROPIKA
     公司，於103 年9 月1 日匯款美金1 萬1,171.09 元予TROP
    IKA 公司，於103 年12月16日匯款美金8,301.40 元予TROPI
    KA 公司，於103 年12月19日匯款美金6,032.70 元予TROPIK
    A 公司（見不爭執事項㈡），是上訴人如認遭騙而簽署系爭
    認知書、買賣契約而購買系爭不動產，何以仍持續匯款至馬
    來西亞建商之帳戶內，足見上訴人確實有購買系爭不動產之
    真意，始簽署系爭認知書、買賣契約。
  ④參以上訴人提出之簡訊內容「103年9月3日上訴人：是我：全
    華，如果退屋；要賠多少？」、「103年9月8日上訴人：沒
    收到簡訊。心情很不好，問有沒有人不要合資買，到底虧多
    少錢？…」、「103年9月9日上訴人：我現在很亂，不知道該
    怎麼辦，…如果你願意找人和我一人一半合資買，…我也不確
    定我的眼光對不對…為什麼盧老師沒買？當初我是要跟盧老
    師買，我才買…叫我刷卡1萬馬幣，我覺得有點不自量力」（
    見原審卷一第149、151、152頁），由前揭簡訊內容可知，
    上訴人有購買系爭不動產，且刷卡金額為馬幣1萬元，嗣後
    始反悔不買，並考慮退屋或找人合資購買，自無上訴人所稱
    系爭簽單、認知書、買賣契約均非真正且非其所簽署情事。
　⒉證人盧燕俐於上訴人告訴蘇郁青詐欺等案件（由臺灣臺北地
    方檢察署以105年度偵字第400號為不起訴處分確定，下稱系
    爭刑案）偵查中證稱：伊於103年8月23日與上訴人、蘇郁青
    一同至馬來西亞看建案，第一天還跟上訴人住一間房間，後
    來上訴人非常確定要買商場建物，還說要買2間或3間，當下
    所有人都勸上訴人經濟狀況不穩定的狀況下先買1間，上訴
    人有同意，伊有看到上訴人刷卡，當時拿了好幾張卡，並堅
    持要用其中一張卡星期幾的紅利最多，伊注意到上訴人刷卡
    是因為上訴人當時痛哭，說男人不可靠，買房給女兒，希望
    女兒以後會孝順，伊確定上訴人有簽簽單等語（見上開偵卷
    第132頁及背面），而盧燕俐於系爭刑案當時僅為證人身分
    ，已依法具結，又與上訴人並無任何仇隙怨恨，衡情當無甘
    冒偽證等罪之風險，虛構上開證詞之理，且盧燕俐前揭所證
    亦有當天參訪、簽字照片可按（見原審卷二第4-5頁），堪
    認盧燕俐前揭證稱上訴人購買系爭建案之不動產，及簽署系
    爭簽單等情，應可採信。
　⒊上訴人提出WITHDRAWAL OF PURCHASE，表明不願購買系爭不
    動產，嗣後並由Philip事務所於105年7月21日匯款美金2萬0
    40.6元（見不爭執事項㈢），可見上訴人提出解約申請書前
    ，均未主張係遭被上訴人詐騙，而簽署系爭買賣契約並給付
    價金，係因不願購買系爭不動產始提出解約申請，再由Phil
    ip事務所扣除違約金後退還款項予上訴人，難認被上訴人有
    何侵權行為之事實。
　⒋至上訴人主張蘇郁青、周家慶、盧燕俐有隱匿高額違約金等
    交易資訊、僅提供英文合約因而詐騙上訴人云云。然，就此
    部分有利之事實未經上訴人舉證，甚且，上訴人為具相當知
    識之成年人，於投資國外不動產前，自應對於可能產生之高
    風險、高獲利本質有所知悉，並於簽約前審慎為之，如有疑
    慮，並無當日非買不可之情；況，本件為上訴人親赴現場，
    經由系爭建案之人員解說後購買，依前所提出之收據其上有
    記載中文，亦可認當天在場之人有以中文方式為溝通，上訴
    人如對於契約有任何疑義，自得於當場提出，上訴人卻未提
    出，且上訴人亦未舉證證明蘇郁青、周家慶、盧燕俐有隱匿
    前揭資訊之情，是上訴人此部分主張，亦不足採。
　⒌承上，上訴人並未舉證遭詐騙簽署系爭認知書、簽單及買賣
    契約，或前揭文件遭偽簽之情事，則上訴人主張依民法第18
    4條、第185條、第188條規定，請求被上訴人連帶賠償上訴
    人180萬元本息，即屬無據。
　㈡次按因可歸責於債務人之事由，致為不完全給付者，債權人
    得依關於給付遲延或給付不能之規定，行使其權利。因不完
    全給付而生前項以外之損害者，債權人並得請求賠償，民法
    第227條第2項定有明文。查，上訴人雖主張其與亞太公司、
    三安公司間成立委任關係，並由亞太公司、三安公司雇用蘇
    郁青、盧燕俐履行委任內容，再以偽造文書、詐欺之方式為
    給付，且經上訴人要求解約後仍未為之，而有不完全給付之
    情事云云，為亞太公司、三安公司所否認，而依亞太公司所
    述其受國外建商委託，代銷建案，與上訴人間為居間報告訂
    約機會之居間關係，有服務費應收確認單可按（見原審卷二
    第179、205頁），是亞太公司既僅係報告訂約機會，且由上
    訴人與馬來西亞建商簽約購買系爭不動產，並親簽系爭簽單
    ，而無上訴人所主張之偽造文書、詐欺之方式為給付，嗣後
    亦因上訴人自行解約不購買系爭不動產，而無因可歸責於亞
    太公司、三安公司事由，致有不完全給付之情事，是上訴人
    此部分主張，亦不足取。
　㈢又按仲介業務︰指從事不動產買賣、互易、租賃之居間或代理
    業務。代銷業務︰指受起造人或建築業之委託，負責企劃並
    代理銷售不動產之業務。因可歸責於經紀業之事由不能履行
    委託契約，致委託人受損害時，由該經紀業負賠償責任。經
    紀業因經紀人員執行仲介或代銷業務之故意或過失致交易當
    事人受損害者，該經紀業應與經紀人員負連帶賠償責任，經
    紀業條例第4條第5、6款、第26條第1、2項分別定有明文。
    查，上訴人並未舉證馬來西亞建商有委託被上訴人為代理或
    代銷之情形，且除亞太公司外，其餘被上訴人均非不動產經
    紀業者，而無該條例之適用，亦無因可歸責於被上訴人而無
    法履行委託契約之情事，上訴人前揭主張，不足為取。
　㈣另按企業經營者對於其提供之商品或服務，應重視消費者之
    健康與安全，並向消費者說明商品或服務之使用方法，維護
    交易之公平，提供消費者充分與正確之資訊，及實施其他必
    要之消費者保護措施；從事設計、生產、製造商品或提供服
    務之企業經營者，於提供商品流通進入市場，或提供服務時
    ，應確保該商品或服務，符合當時科技或專業水準可合理期
    待之安全性。商品或服務具有危害消費者生命、身體、健康
    、財產之可能者，應於明顯處為警告標示及緊急處理危險之
    方法。企業經營者違反前二項規定，致生損害於消費者或第
    三人時，應負連帶賠償責任。但企業經營者能證明其無過失
    者，法院得減輕其賠償責任。消保法第4、7條亦有明文。查
    ，依前述，上訴人係向馬來西亞之建商TROPIKA 公司購買系
    爭不動產，與亞太公司間亦僅為居間之關係，並未有所稱遭
    詐欺之情事，且上訴人未對被上訴人有違反消保法第4、7條
    之事實舉證以實其說，是此部分主張，自無足取。
　㈤末按民事，法律所未規定者，依習慣；無習慣者，依法理，
    民法第1條定有明文，又所謂法理，乃指為維持法秩序之和
    平，事物所本然或應然之原理；法理之補充功能，在適用上
    包括制定法內之法律續造（如基於平等原則所作之類推適用
    ）及制定法外之法律續造（即超越法律計畫外所創設之法律
    規範）。法律行為發生當時，縱無實定法可資適用或比附援
    引（類推適用），倘其後就規範該項法律行為所增訂之法律
    ，斟酌立法政策、社會價值及法律整體精神，認為合乎事物
    本質及公平原則時，亦可本於制定法外法之續造機能，以該
    增訂之條文作為法理而填補之，俾法院對同一事件所作之價
    值判斷得以一貫，以維事理之平（最高法院109年度台上字
    第918號民事判決意旨參照） 。查，依前述，上訴人所主張
    之事實與法律上請求權基礎要件均有未合，且上訴人僅泛稱
    依法理應予賠償，卻未具體說明本件應適用之法理，是上訴
    人此部分主張，亦屬無據。
　㈥至上訴人備位聲明廢棄原判決發回原法院（見本院卷一第頁
    ），本件並無民事訴訟法第451條第1項規定之第一審之訴訟
    程序有重大之瑕疵者，以因維持審級制度認為必要時為限，
    第二審法院得廢棄原判決，而將該事件發回原法院之事由，
    是上訴人此部分聲明，於法未合，併此敘明。
六、綜上所述，上訴人主張依民法第184條第1項前段、後段、第
    2項、第185條、第188條、第227條第2項、經紀業條例第26
    條、消費者保護法第7條及法理規定，請求被上訴人連帶給
    付100萬元，及自起訴狀繕本送達之翌日起至清償日止，按
    週年利率百分之5計算之利息，於法無據，不應准許。原審
    所為上訴人敗訴之判決，並無不合。上訴論旨指摘原判決不
    當，求予廢棄改判，為無理由，應駁回其上訴。上訴人追加
    請求被上訴人連帶給付80萬元本息部分，並無理由，應予駁
    回。
七、本件事證已臻明確，上訴人聲請函詢信用卡筆跡鑑定（見本
    院卷二第269頁），核無必要。兩造其餘之攻擊或防禦方法
    及所用之證據，經本院斟酌後，認為均不足以影響本判決之
    結果，爰不逐一論列，附此敘明。
八、據上論結，本件上訴及追加之訴均為無理由，依民事訴訟法
    第449條第1項、第78條、第463條、第385條第1項，判決如
    主文。
　　
中　　華　　民　　國　　110 　年　　5 　　月　　25　　日
                  民事第二十庭  
                      審判長法　官  周祖民
　　　　　　　　　　　  　  法　官  馬傲霜
　　　　　　　　　　　  　  法　官  林玉蕙
正本係照原本作成。
如不服本判決，應於收受送達後20日內向本院提出上訴書狀，其
未表明上訴理由者，應於提出上訴後20日內向本院補提理由書狀
（均須按他造當事人之人數附繕本）上訴時應提出委任律師或具
有律師資格之人之委任狀；委任有律師資格者，另應附具律師資
格證書及釋明委任人與受任人有民事訴訟法第466 條之1第1項但
書或第2項所定關係之釋明文書影本。如委任律師提起上訴者，
應一併繳納上訴審裁判費。
中　　華　　民　　國　　110 　年　　5 　　月　　25　　日

                            書記官  鄭淑昀